臺灣臺南地方法院刑事判決
111年度交簡上字第169號
上  訴  人  臺灣臺南地方檢察署檢察官
被      告  羅信忠



上列上訴人因被告過失傷害案件，不服民國111年5月11日本院11
1年度交簡字第1434號第一審簡易判決（聲請簡易判決處刑書案
號：111年度偵字第4556號），提起上訴，本院管轄之第二審合
議庭判決如下：
    主  文
上訴駁回。
    犯罪事實及理由
一、按刑事訴訟法第348條規定：「上訴得對於判決之一部為之
    。對於判決之一部上訴者，其有關係之部分，視為亦已上訴
    。但有關係之部分為無罪、免訴或不受理者，不在此限。上
    訴得明示僅就判決之刑、沒收或保安處分一部為之。」原審
    於民國111年5月11日以本院111年度交簡字第1434號判決被
    告犯過失傷害罪，處拘役15日，如易科罰金，以新臺幣（下
    同）1千元折算壹日。檢察官不服而以原審量刑過輕為由提
    起上訴，被告則未上訴，經本院當庭向檢察官確認上訴範圍
    ，稱僅就原判決量刑部分上訴，對於原判決認定之犯罪事實
    、罪名，均表明未在上訴範圍（見本院卷第78頁），是檢察
    官對於本案請求審理之上訴範圍僅限於量刑部分。依上開條
    文規定，本案量刑部分與原判決犯罪事實、罪名之認定，可
    以分離審查，因此，本院爰僅就原判決量刑部分加以審理，
    其他關於本案犯罪事實及罪名，則不在本院審理範圍。另有
    關本案之犯罪事實、論罪部分之認定，均如第一審判決所記
    載（如附件），先予說明。
二、檢察官上訴意旨略以：告訴人因本件車禍所受之損害程度非
    輕，而被告迄今仍未與告訴人達成和解，亦未向告訴人道歉
    ，以期獲得告訴人之諒解，原審僅判處被告拘役15日，量刑
    容有過輕之處等語。
三、駁回上訴之理由
  ㈠按量刑輕重，係屬事實審法院得依職權自由裁量之事項，苟
    已斟酌刑法第57條各款所列情狀而未逾越法定刑度，不得遽
    指為違法（最高法院72年台上字第6696號、75年台上字第70
    33號判例可資參照）；且在同一犯罪事實與情節，如別無其
    他加重或減輕之原因，下級審量定之刑，亦無過重或失輕之
    不當情形，則上級審法院對下級審法院之職權行使，原則上
    應予尊重（最高法院85年度台上字第2446號判決意旨參照）
    。
  ㈡原審判決認被告罪證明確，認被告於肇事後，犯罪未被有偵
    查權之公務員或機關發覺前，向到現場處理本件交通事故之
    臺南市政府警察局永康分局交通分隊警員自首，坦承犯行進
    而接受裁判，其行為合乎自首之要件，依刑法第62條前段之
    規定減輕其刑。復審酌被告因疏未遵守道路交通安全規則規
    定，致使告訴人劉緯宸因此受有如附件所載之傷害，被告行
    為顯有過失，並考量被告於本件事故之過失程度與情節、告
    訴人所受傷勢情形，暨兼衡被告之智識程度、家庭經濟狀況
    ，以及犯罪後迄未能與告訴人達成民事上和解賠償損害等一
    切情狀，量處拘役15日，及諭知如易科罰金以1千元折算1日
    之折算標準。本院認原判決關於本案科刑之部分，已依刑法
    第57條各款所列情狀審酌，而為量刑之準據，經核並無量刑
    輕重失衡、裁量濫用之情形，自屬妥適，應予以維持。
　㈡檢察官雖以前詞提起上訴，然查被告與告訴人於原審及本院
    審理時已進行2次調解程序，被告均委任代理人到場，調解
    不成立原因均係因被告與告訴人就賠償金額意見不一致，此
    有111年5月10日、9月8日本院調解案件進行單2份附卷可參
    。足見被告並非不願賠償告訴人，係因雙方就賠償金額無法
    達成共識，致調解不成立，而被告迄未賠償告訴人及告訴人
    所受傷勢情形等節均已作為原判決量刑審酌時之參考因素，
    檢察官據此提起上訴，請求改判較重之刑，難認有據，是檢
    察官提起本件上訴為無理由，應予駁回。
據上論斷，依刑事訴訟法第455條之1第1項、第3項、第364條、
第368條、第373條，判決如主文。　　　　
本案經檢察官蘇榮照聲請簡易判決處刑，檢察官粟威穆到庭執行
職務。
中　　華　　民　　國　　111 　年　　11　月　　10　　日
　　　　　　　　　刑事第十庭  審判長法  官  陳金虎
　　　　　　　　　                  法  官  王鍾湄   
　　　　　　　　　                  法　官　陳鈺雯
以上正本證明與原本無異。
不得上訴。
                                    書記官  洪儀珊
中　　華　　民　　國　　111 　年　　11　　月　　11　　日